臺灣臺東地方法院刑事判決　　　　　　100 年度易字第222 號
公　訴　人　臺灣臺東地方法院檢察署檢察官
被　　　告　陳崇銘
上列被告因竊盜案件，經檢察官提起公訴（100 年度偵字第963
號、第1244號），被告於準備程序中為有罪之陳述，本院裁定由
受命法官獨任以簡式審判程序進行審理，判決如下：
    主  文
陳崇銘犯如附表一所示之罪，均累犯，各處如附表一所示之刑；
應執行有期徒刑壹年貳月，扣案如附表二所示之物，均沒收之。
    犯罪事實
一、陳崇銘前因竊盜案件，經本院以97年度訴字第214 號判決分
    別判處有期徒刑7月、7月，復定執行刑為有期徒刑1 年確定
    ；甫於民國98年11月5 日縮短刑期假釋出監，並於99年1 月
    3 日保護管束期滿，其未執行之刑，以已執行論。
二、詎陳崇銘仍不知悔改，因缺錢花用，竟意圖為自己不法之所
    有，於如附表一編號（一）至（五）所示之時間、地點，以
    附表一編號（一）至（五）所列之方法，竊得如附表一編號
    （一）至（五）所示之物。
三、嗣陳崇銘於竊得附表一編號（四）所示之物後，為許秀儀發
    覺，陳崇銘趕緊逃逸，並留下其所有之車牌號碼WWW-768 號
    輕型機車1 臺及竊得之荖葉1 袋於現場，經許秀儀報警處理
    ；又陳崇銘於竊得如附表一編號（五）所示之白鐵蓋後，因
    騎乘上開機車逆向行駛於道路上為警攔查，經警見其以口罩
    遮掩機車車牌，機車上復載有白鐵蓋1 個，遂懷疑其涉有竊
    盜犯嫌而詢問其白鐵蓋來源，陳崇銘即承認竊取上開白鐵蓋
    ，員警隨於上開機車處扣得鐵鎚、鑿子各1 把、手電筒1 支
    、口罩1 個、白鐵蓋1 個等物，而為警循線查悉上情。
四、案經黃麗花、許芳棟訴由臺東縣警察局移送、臺東縣警察局
    臺東分局報告臺灣臺東地方法院檢察署檢察官偵查起訴。
    理  由
壹、程序事項
    本件被告陳崇銘所犯者均非死刑、無期徒刑、最輕本刑為3
    年以上有期徒刑之罪或高等法院管轄第一審案件，其於準備
    程序進行中，先就被訴事實為有罪之陳述，經法官告知其簡
    式審判程序之旨，並聽取公訴人、被告之意見後，本院爰依
    刑事訴訟法第273 條之1 第1 項之規定，裁定由受命法官獨
    任以簡式審判程序進行審理。
貳、實體事項
一、上開犯罪事實業據被告陳崇銘坦承不諱，核與證人黃麗花、
    許芳棟、謝成隆、許秀儀、柯漢強證述之情節相符，復有贓
    物認領保管單、搜索扣押筆錄、扣押物品目錄表各1 份、刑
    案現場測繪圖2 張、刑案照片28張等在卷可考，以及上開扣
    案物品可佐，足認被告之自白與事實相符，應可採信。本案
    事證明確，被告上開犯行均可認定，應均依法論科。
二、論罪科刑
（一）按刑法321 條第1 項第3 款之攜帶兇器竊盜罪，係以行為
      人攜帶兇器為其加重要件，此所謂兇器，其種類並無限制
      ，凡客觀上足以對人之生命、身體安全構成威脅，具有危
      險性之兇器均屬之，且祇須行竊時攜帶此種具危險性之兇
      器為已足，並不以攜帶之初有行兇之意圖為必要，亦不以
      將該兇器自他地攜往行竊地為必要（最高法院79年臺上字
      第5253號判例、62年臺上字第2489號判例意旨參照），是
      不問該兇器係行為人自行攜往行竊現場，或在竊盜現場臨
      時持以行竊，均應論行為人以攜帶兇器竊盜罪。經查，被
      告竊取白鐵蓋時所攜帶之鐵鎚、鑿子等物，或形態尖銳或
      質地堅硬，倘持之朝人體攻擊，對人之生命、身體安全均
      足以構成威脅，顯為具有危險性之兇器。是核被告就附表
      一編號（五）所為，係犯刑法第321 條第1 項第3 款之攜
      帶兇器竊盜罪；附表一編號（一）至（四）所為，均係犯
      刑法第320 條第1 項之竊盜罪。
（二）按刑法上所謂之「接續犯」，則係指行為人以單一之決意
      ，於同時、同地或密切接近之時、地接續實施侵害同一法
      益之數行為，而各行為之獨立性極為薄弱，依一般社會健
      全觀念，在時間差距上，難以強行分開，在刑法評價上，
      以視為數個舉動之接續施行，合為包括之一行為予以評價
      ，較為合理者而言（最高法院98年台上字第7513號判決意
      旨參照）。查被告就附表一編號（一）至（五）所示之5
      次犯行，乃分別侵害黃麗花、謝成隆、許芳棟、臺東縣政
      府之法益；其中附表一編號（二）、（三）所示之竊盜犯
      行，雖係於接近之時間、同一地點，侵害同一被害人謝成
      隆之法益，惟被告於本院審理時已陳稱：其為附表一編號
      （二）之竊盜犯行後，乃臨時起意再為附表一編號（三）
      之竊盜犯行，顯見其亦非基於單一決意而為，應均無接續
      犯之適用。從而，其所為上開5 次竊盜犯行，犯意各別、
      行為互殊，應予分論併罰。
（三）被告有前述之論罪科刑執行情形，此有臺灣高等法院被告
      前案紀錄各1 份附卷可考，其於有期徒刑執行完畢後，5
      年以內故意再犯本案有期徒刑以上之罪，均為累犯，應均
      依刑法第47條第1 項之規定，加重其刑。
（四）爰審酌被告除前述構成累犯之竊盜犯行外，又有多次竊盜
      前科紀錄（臺灣高等法院被告前案紀錄表1 份附卷可稽）
      ，足認其素行不佳；其又正值壯年，竟不思自食其力，復
      以竊取他人財物之方式，滿足自己所需，亦徵其法治觀念
      顯有偏差，且欠缺尊重他人財產法益之意識；兼衡其智識
      程度（高職畢業）、家庭及職業並經濟狀況、犯罪方法、
      犯罪動機、犯後坦承犯行之態度、竊取財物之價值非鉅、
      與被害人無特別關係，被告迄未與所有被害人達成和解、
      部分被害人已取回被竊物品，以及檢察官、被告對刑度之
      意見等一切情狀，分別量處如主文所示之刑，復定其應執
      行之刑。
（五）扣案如附表二所示之物，為供被告犯附表一編號（五）所
      示加重竊盜罪所用或預備之物，業據其供明在卷，參以該
      物品極為常見，價值不高，衡情應屬被告所有，爰均依刑
      法第38條第1 項第2 款宣告沒收之。
據上論斷，依刑事訴訟法第273 條之1 第1 項、第299 條第1 項
前段，刑法第320 條第1 項、第321 條第1 項第3 款、第47條第
1 項、第51條第5 款、第38條第1 項第2 款，刑法施行法第1 條
之1 ，判決如主文。
本案經檢察官胡晟榮到庭執行職務。
中    華    民    國    100    年    7    月    15    日
                  刑事第三庭   法  官  李俊彬
以上正本證明與原本無異。
如不服本判決應於收受本判決後10日內向本院提出上訴書狀（須
附繕本）。
「切勿逕送上級法院」。
中    華    民    國    100    年    7    月    15    日
                               書記官  吳明學
附錄論罪科刑法條
刑法第320 條
意圖為自己或第三人不法之所有，而竊取他人之動產者，為竊盜
罪，處5 年以下有期徒刑、拘役或5 百元以下罰金。
意圖為自己或第三人不法之利益，而竊佔他人之不動產者，依前
項之規定處斷。
前二項之未遂犯罰之。
刑法第321 條
犯竊盜罪而有下列情形之一者，處6 月以上、5 年以下有期徒刑
，得併科新臺幣10萬元以下罰金：
一、侵入住宅或有人居住之建築物、船艦或隱匿其內而犯之者。
二、毀越門扇、牆垣或其他安全設備而犯之者。
三、攜帶兇器而犯之者。
四、結夥三人以上而犯之者。
五、乘火災、水災或其他災害之際而犯之者。
六、在車站、埠頭、航空站或其他供水、陸、空公眾運輸之舟、
    車、航空機內而犯之者。
前項之未遂犯罰之。
附表一
┌───┬──────┬─────┬───────┬────────┬────┬──────┬────────┬───────┐
│ 編號 │  時間      │   地點   │     方式     │    所得財物    │ 被害人 │  所犯法條  │所犯罪名及宣告刑│     備註     │
├───┼──────┼─────┼───────┼────────┼────┼──────┼────────┼───────┤
│（一）│100 年3 月12│臺東縣臺東│騎乘其所有之車│荖葉約4 、5 臺斤│ 黃麗花 │刑法第320 條│陳崇銘竊盜，累犯│              │
│      │日17時許    │市「貓山」│牌號碼WWW-768 │                │        │第1 項      │，處有期徒刑參月│              │
│      │            │後方之荖葉│號輕型機車抵達│                │        │            │。              │              │
│      │            │園        │現場後，再以徒│                │        │            │                │              │
│      │            │          │手摘取。      │                │        │            │                │              │
├───┼──────┼─────┼───────┼────────┼────┼──────┼────────┼───────┤
│（二）│100 年3 月15│臺東縣臺東│     同上     │荖葉約4、5 臺斤 │ 謝成隆 │刑法第320 條│陳崇銘竊盜，累犯│              │
│      │日18時許    │市「貓山」│              │                │        │第1 項      │，處有期徒刑參月│              │
│      │            │後方之荖葉│              │                │        │            │。              │              │
│      │            │園        │              │                │        │            │                │              │
├───┼──────┼─────┼───────┼────────┼────┼──────┼────────┼───────┤
│（三）│100 年3 月16│臺東縣臺東│     同上     │荖葉約4、5 臺斤 │ 謝成隆 │刑法第320 條│陳崇銘竊盜，累犯│              │
│      │日18時許    │市「貓山」│              │                │        │第1 項      │，處有期徒刑參月│              │
│      │            │後方之荖葉│              │                │        │            │。              │              │
│      │            │園        │              │                │        │            │                │              │
├───┼──────┼─────┼───────┼────────┼────┼──────┼────────┼───────┤
│（四）│100 年3 月25│臺東縣臺東│     同上     │荖葉約6臺斤     │ 許芳棟 │刑法第320 條│陳崇銘竊盜，累犯│竊得之物已由被│
│      │日19時許    │市馬亨亨大│              │                │        │第1 項      │，處有期徒刑參月│害人領回。    │
│      │            │道往苗圃方│              │                │        │            │。              │              │
│      │            │向約50公尺│              │                │        │            │                │              │
│      │            │之荖葉園  │              │                │        │            │                │              │
├───┼──────┼─────┼───────┼────────┼────┼──────┼────────┼───────┤
│（五）│100 年6 月7 │臺東縣臺東│騎乘其所有之車│垃圾桶之白鐵蓋  │臺東縣政│刑法第321 條│陳崇銘攜帶兇器竊│竊得之物已由被│
│      │日18時20分許│市「森林公│牌號碼WWW-768 │                │府（管理│第1 項第3 款│盜，累犯，處有期│害人領回。    │
│      │            │園」鷺鷥湖│號輕型機車（以│                │人員為柯│            │徒刑柒月；扣案如│              │
│      │            │公用廁所旁│口罩1 個遮掩車│                │漢強）  │            │附表二所示之物，│              │
│      │            │          │牌）抵達公園外│                │        │            │均沒收之。      │              │
│      │            │          │後，攜帶鐵鎚、│                │        │            │                │              │
│      │            │          │鑿子各1 把，並│                │        │            │                │              │
│      │            │          │使用手電筒照明│                │        │            │                │              │
│      │            │          │，而徒步走至現│                │        │            │                │              │
│      │            │          │場，再以徒手拿│                │        │            │                │              │
│      │            │          │取。          │                │        │            │                │              │
└───┴──────┴─────┴───────┴────────┴────┴──────┴────────┴───────┘
附表二
┌───┬────┬───┬───────────┐
│ 編號 │物品名稱│ 數量 │ 備註                 │
├───┼────┼───┼───────────┤
│（一）│鐵鎚    │ 1 把 │供犯加重竊盜罪預備之物│
├───┼────┼───┼───────────┤
│（二）│鑿子    │ 1 把 │供犯加重竊盜罪預備之物│
├───┼────┼───┼───────────┤
│（三）│手電筒  │ 1 支 │供犯加重竊盜罪所用之物│
├───┼────┼───┼───────────┤
│（四）│口罩    │ 1 個 │供犯加重竊盜罪所用之物│
└───┴────┴───┴───────────┘